【裁判字號】    97,易,818
【裁判日期】    970610
【裁判案由】    妨害自由等
【裁判全文】
臺灣臺北地方法院刑事判決               97年度易字第818號
公  訴  人  臺灣臺北地方法院檢察署檢察官
被      告  甲○○
                    二戶政事務所）
上列被告因妨害自由等案件，經檢察官提起公訴（九十七年度偵
字第三六七八號），本院判決如下：
    主  文
甲○○傷害人之身體，處有期徒刑肆月，如易科罰金，以新臺幣
壹仟元折算壹日。又以加害名譽之事，恐嚇他人致生危害於安全
，處拘役伍拾日，如易科罰金，以新臺幣壹仟元折算壹日。
    事  實
一、甲○○因不滿乙○○未將欠款委託事件委託其處理，竟基於
    恐嚇危害安全之犯意，於九十六年八月十日、八月二十一日
    接續以其所有之行動電話傳送：「乙○○你不信邪那我就讓
    你看看神經發作的我到底有多神經」、「乙○○妳不把我講
    的話當一回事我在今天對妳開始宣揚妳的史蹟我會將妳及張
    博時加注於我身的痛苦加倍還給妳們的我會讓妳們身敗名裂
    的妳將會得到報應的」之簡訊內容予乙○○，而以加害名譽
    之事予以恐嚇，使乙○○因而心生畏懼而致生危害於安全。
    復於民國九十六年八月二十八日中午十二時許，搭乘乙○○
    駕駛之自小客車，行至臺北市萬華區青年公園附近之堤防外
    停車場，因與乙○○發生爭執，竟基於傷害之犯意，徒手拉
    扯乙○○，並掐住其頸部，致乙○○因而受有左側頸部、左
    手臂、右前臂、右手臂紅腫之傷害。
二、案經乙○○訴由臺灣臺北地方法院檢察署檢察官偵查起訴。
    理  由
壹、程序部分
    查檢察官及被告甲○○對於下列證據方法之證據能力，於本
    院審理時均表示無意見，且於法院調查證據時，知有刑事訴
    訟法第一百五十九條第一項不得為證據之情形，亦未於言詞
    辯論終結前聲明異議，茲審酌該等言詞陳述及書面陳述作成
    之情況，並無不宜做成證據之情事，依刑事訴訟法第一百五
    十九條之五規定，自得作為證據，合先敘明。
貳、實體部分
一、訊據被告甲○○雖坦承曾發送前揭簡訊予告訴人以及於前揭
    時地在告訴人之自小客車與告訴人發生爭執之事實，惟矢口
    否認有何恐嚇安全或傷害犯行，並辯稱：伊未恐嚇告訴人，
    伊所發送的簡訊內容均只是在與告訴人討論事情並無恐嚇之
    意，且伊不知告訴人之傷從何而來云云。經查：
（一）被告接續於九十六年八月十日、八月二十一日以行動電話
      傳送：「乙○○你不信邪那我就讓你看看神經發作的我到
      底有多神經」、「乙○○妳不把我講的話當一回事我在今
      天對妳開始宣揚妳的史蹟我會將妳及張博時加注於我身的
      痛苦加倍還給妳們的我會讓妳們身敗名裂的妳將會得到報
      應的」等內容之簡訊予告訴人之行為，為被告於偵訊及本
      院自承不諱（見他字卷第五八頁、本院卷第六十、七三頁
      ），並據告訴人乙○○於偵訊及本院審理中指訴綦詳（見
      他字卷第五九頁、本院卷第七十頁），且有告訴人之行動
      電話簡訊畫面翻拍照片在卷可資佐證（見他字卷第十八、
      二二頁），從而依被告簡訊其前後用詞及語氣，並參以社
      會一般慣用語及通念，已足認定被告前揭用語既已敘明將
      以神經發作之方式讓告訴人身敗名裂得到報應等語，客觀
      上為加害名譽之通知，且告訴人主觀上亦已因接獲上開簡
      訊而心生畏懼而深感不安等情，亦據告訴人到庭結證詳實
      （見本院卷第七十頁），故被告恐嚇安全之犯行，已堪認
      定。
（二）被告徒手毆打告訴人成傷部分，被告雖僅坦承於在車上與
      告訴人發生爭執，惟該日被害經過業據告訴人證述：九十
      六年八月二十八日中午十二時許，被告有搭乘伊自小客車
      到青年公園堤防外，本來是要去找張伯時律師，伊當時希
      望大家前去張律師那裡把話說清楚，後來被告執意要開車
      ，伊不願意讓被告開車，最後伊才把車開到提防那邊，在
      那邊談這件事情，當時在車上詢問過程中，被告說他嚥不
      下這口氣，被告就用拳頭打伊頭，用手掐伊脖子，還用手
      臂勒住伊脖子往上抬‧‧‧伊跳下車後就拿手機打給張律
      師，伊告訴張律師伊人在堤防，當時被告開伊的車在追伊
      ，所以伊電話講的很匆促，只說伊在堤防就掛掉等情詳實
      （見本院卷第六九頁），核與證人張伯時律師審判中具結
      證稱：伊在中午十二點多接到告訴人電話，告訴人講話很
      急促，說被被告逼到青年公園堤防邊，伊剛好有朋友丙○○到事務所找伊，伊就拉丙○○坐計程車要趕去，在計程
      車上伊改變主意先過去青年路派出所，值班警員說再找一
      個警員開車載我們到堤防外停車場，我們到停車場，看到
      告訴人的車停在那邊，伊先下車叫告訴人下車，告訴人都
      沒有動，一直到警員下車叫告訴人時，告訴人才下車，那
      時伊看到告訴人脖子上有紅色瘀血的部分，當時員警問乙○○有什麼需要警察服務的，我看當時乙○○很驚恐，說
      不出話來等語一致（見本院卷第七十頁），並與證人丙○○具結證稱：伊看到告訴人脖子有紅點，那時被告坐在車
      上等語互核相符（見本院卷第七一頁），本院參諸證人張
      伯時、丙○○與被告間未有任何怨隙，衡情證人應無設詞
      攀誣，且其到庭就目擊經過具結作證，所目擊告訴人受傷
      情形與告訴人指訴之被害情節確實相符，故本案證人之前
      開證述內容，應堪採信，另再衡諸告訴人於同日中午離開
      提防後，立即前去臺北市立聯合醫院和平院區急診驗傷，
      且經診斷結果確實受有左側頸部、左手臂、右前臂、右手
      臂紅腫之傷害之事實，亦有該醫院九十六年八月二十八日
      診斷明書在卷可稽（見他字卷第三二頁），且告訴人所受
      前揭傷勢與被告徒手毆打行為確有相當因果關係，故被告
      傷害犯行，亦堪認定。
（三）綜上所述，被告所辯均屬臨訟卸責之詞，委無可取，本件
      事證明確，被告前開犯行堪予認定，應依法論科。
二、核被告所為，係犯刑法第二百七十七條第一項之傷害罪及同
    法第三百零五條之恐嚇危害安全罪。被告接續二次以傳送簡
    訊方式恐嚇告訴人，侵害個人法益同一，就恐嚇危害安全部
    分為接續犯。被告所犯前開二罪，犯意各別，行為互殊，應
    予分論併罰。爰審酌被告犯罪之動機、目的、與告訴人為友
    人關係、犯罪手段、對告訴人造成之傷害、犯罪後自始否認
    犯行不知悔悟之態度等一切情狀，分別量處如主文所示之刑
    ，並諭知易科罰金折算標準，以示懲戒。
據上論斷，應依刑事訴訟法第二百九十九條第一項，刑法第二百
七十七條第一項、第三百零五條、第四十一條第一項前段，刑法
施行法第一條之一，判決如主文。
本案經檢察官郭瑜芳到庭執行職務。
中    華    民    國    97    年    6    月    10     日
                              刑事第二庭法  官  劉煌基
上正本證明與原本無異。
如不服本判決，應於判決送達後10日內向本院提出上訴狀（應抄
附繕本）。告訴人或被害人如對於本判決不服者，應具備理由請
求檢察官上訴，其上訴期間之計算係以檢察官收受判決正本之日
期為準。
                                        書記官  周小玲
中    華    民    國    97    年    6     月    13    日
中華民國刑法第277條
（普通傷害罪）
傷害人之身體或健康者，處 3 年以下有期徒刑、拘役或 1 千元
以下罰金。
犯前項之罪因而致人於死者，處無期徒刑或 7 年以上有期徒刑；
致重傷者，處 3 年以上 10 年以下有期徒刑。
中華民國刑法第305條
（恐嚇危害安全罪）
以加害生命、身體、自由、名譽、財產之事，恐嚇他人致生危害
於安全者，處2年以下有期徒刑、拘役或3百元以下罰金。


司法院資訊處製作；財團法人民間司法改革基金會備份。
